# 陈版主请教国企改制问题

提问人：wulovec 时间：2011-06-29 21:51:31
1 、非公司制国有企业（全民所有制企业）改制成为公司制企业评估调账，陈老师你能否给我说一下依据 ，非常感谢

回答人：chenyiwei
回复 wulovec 的帖子
财企[2002]313号文第八条：
资产评估结果是国有资本持有单位出资折股的依据，自评估基准日起一年内有效。 自评估基准日到公司制企业设立登记日的有效期内，原企业实现利润而增加的净资产，应当上缴国有资本持有单位，或经国有资本持有单位同意，作为公司制企业国家独享资本公积管理，留待以后年度扩股时转增国有股份；对原企业经营亏损而减少的净资产，由国有资本持有单位补足，或者由公司制企业用以后年度国有股份应分得的股利补足。 企业超过有效期未能注册登记，或者在有效期内被评估资产价值发生重大变化的，应当重新进行评估。

回答人：chenyiwei
回复 cyl900000 的帖子
没有统一规定，应该说这两种方法都有，自然按照评估值计算更有利于资本保全。
类似问题我以前在本版面上回复过，你可以搜索一下。